【裁判字號】    97,台上,4329
【裁判日期】    970911
【裁判案由】    違反毒品危害防制條例
【裁判全文】
最高法院刑事判決            九十七年度台上字第四三二九號
上  訴  人  甲○○
            乙○○
                    號
            丙○○（原名潘少迪）
上列上訴人等因違反毒品危害防制條例案件，不服台灣高等法院
高雄分院中華民國九十七年七月三日第二審判決（九十七年度上
訴字第四八一號，起訴案號：台灣高雄地方法院檢察署九十六年
度偵字第一六九五八《原判決誤繕為二六九五八》號），提起上
訴，本院判決如下：
    主  文
上訴駁回。
    理  由
按刑事訴訟法第三百七十七條規定，上訴於第三審法院，非以判
決違背法令為理由，不得為之。是提起第三審上訴，應以原判決
違背法令為理由，係屬法定要件。如果上訴理由書狀並未依據卷
內訴訟資料，具體指摘原判決不適用何種法則或如何適用不當，
或所指摘原判決違法情事，顯與法律規定得為第三審上訴理由之
違法情形，不相適合時，均應認其上訴為違背法律上之程式，予
以駁回。本件上訴人甲○○上訴意旨略稱：(一)、甲○○於尚未將
第三級毒品愷他命運輸至目的地，即遭警方查獲，所為應僅成立
運輸第三級毒品未遂罪，原判決論處甲○○運輸第三級毒品既遂
罪刑，難謂適法。(二)、甲○○於被警查獲後，已坦承犯行，並知
悔過，請從輕量刑。另上訴人乙○○、丙○○（原名潘少迪）上
訴意旨則均略稱：(一)、原判決以乙○○、丙○○僅向高雄市○○
路全台灣租車行（即鉅商國際有限公司）租借車號4562─NQ號自
小客車一日，於扣除渠等開車往返高雄、台北及休息、睡眠之時
間後，所餘可與渠等女友見面之時間甚短，因認渠等租借該車至
台北之目的，應係為運輸愷他命。然依卷附鉅商國際有限公司出
（還）車明細日報表（下稱本件出還車日報表）所示，有僅付一
日租車費，卻於租車後數日才還車或仍未還車，有未記載還車時
間或所記載還車時間並非二十四小時之倍數，故不能單憑本件出
還車日報表上所載租車費用或還車時間，據以認定係客戶實際租
車日數或還車時間，原判決以依本件出還車日報表記載，乙○○
、丙○○係於民國九十六年六月六日十九時二十分許向全台灣租
車行租借自小客車，而於同年月七日十七時許還車，推論乙○○
、丙○○僅租借前揭自小客車一日，自與經驗及證據法則相違背
。(二)、一般毒品代號，所謂「小姐」係指海洛因，且依甲○○於
九十六年六月六日零時二十九分三十六秒及同日零時三十分七秒
以門號0000000000號行動電話與乙○○持用之門號0000000000號
及0000000000號行動電話使用人聯絡之監聽譯文所示，其中所談
及「二個」、「二個小姐」，與本件查獲之愷他命重係四七五三
點二公克或數量為四大包、四小包、共十二包，亦均無連結性，
原審未予究明，遽認上開「二個」或「二個小姐」係指本件運輸
之愷他命；又甲○○已陳稱其將兩包置於夾鏈袋內之愷他命粉末
，放入一個約高四、五十公分之紙袋後，已填滿該紙袋之一半，
由外部觀之，似無法辨別該紙袋內係裝何物品，此由卷附現場照
片亦可佐證此情，乃原審未查明上情，遽採證人黃遇雄之證述，
認定上開紙袋一眼即可看出，其內裝放有以夾鏈袋包裝之粉末，
亦屬違法。(三)、甲○○於偵查及原審時均供陳乙○○、丙○○並
未與伊共謀運輸愷他命，丙○○亦不知伊欲攜帶愷他命至台北。
另依丙○○所使用之行動電話監聽譯文記載，丙○○於甲○○上
車時，正與他人以行動電話交談中，其應無法同時注意甲○○之
言行，自不可能與甲○○共犯運輸愷他命之犯行，原判決對此有
利於乙○○、丙○○之證據，不加採納，復未說明其理由，並嫌
理由不備各云云。
惟查：原判決綜合全案卷證資料，本於事實審法院職權之推理作
用，認定甲○○、乙○○、丙○○（下稱上訴人等）確有其事實
欄所載之共同運輸愷他命犯行，因而維持第一審關於各論處上訴
人等共同運輸第三級毒品（乙○○、丙○○均為累犯）罪刑部分
之判決，駁回甲○○該部分及乙○○、丙○○在第二審之上訴，
已詳細說明其採證認事之理由，所為論斷，亦俱有卷證資料可資
覆按。對依憑警員黃遇雄之證詞，卷附甲○○持用門號00000000
00號行動電話與門號0000000000號行動電話使用人及乙○○向丙
○○借用之門號0000000000號行動電話間之監聽譯文，如何已足
認定上開行動電話於九十六年六月六日零時二十九分三十六秒及
同日零時三十分七秒之通話內容所稱「二個」或「二個小姐」係
指愷他命；依據警員黃遇雄之證述，卷存現場照片所示，上訴人
等之供述，乙○○、丙○○諉稱其等不知本件甲○○所攜帶之手
提紙袋內裝放有愷他命云云，如何經查與事實不符，不足採信，
亦均已詳加說明。上訴人等之上訴意旨對原審之論斷，究有何違
背經驗法則或論理法則等違法情形，並未依據卷內資料為具體之
指摘。乙○○、丙○○上訴意旨(二)仍執前詞，徒以卷附甲○○與
乙○○等間之行動電話監聽譯文內，雖談及「二個」或「二個小
姐」，但「小姐」係海洛因之代號，「二個」又與本件愷他命之
重量、數量無連結性，原判決遽認該「二個」或「二個小姐」係
指本件愷他命；依甲○○所述及卷附現場照片顯示，甲○○將愷
他命放在紙袋中，由外觀應無從知悉紙袋內係裝放何物品，原判
決卻謂一眼即可看出該紙袋內裝有白色粉末云云，據以指摘原判
決為違背法令，係對原判決已說明事項及屬原審採證認事職權之
適法行使，持憑己見而為不同之評價，且為單純事實之爭辯，自
非適法之第三審上訴理由。且按：(一)、毒品危害防制條例運輸毒
品罪所稱之「運輸」，係指轉運輸送而言，不以國外輸入國內或
國內輸出國外者為限，其在國內運送者，亦屬之。倘係本於運輸
意思而搬運輸送，一有搬運輸送之行為，亦即一經起運，犯罪即
已成立，並非以運抵目的地為完成犯罪之要件。上訴人等既非因
供己施用，而係基於為綽號「阿家」之姓名不詳成年男子運輸毒
品之犯意，則渠等攜帶愷他命，一同駕乘車號4562─NQ號自小客
車，自高雄市鼓山區○○○○街一一五號六樓之一，欲運輸至台
北市○○○路，嗣雖於國道三號高速公路田寮收費站為警查獲而
未運抵目的地，但依前揭說明，即已成立運輸既遂罪，原判決論
處上訴人等共同運輸第三級毒品既遂罪刑，適用法則，即無不當
，甲○○上訴意旨(一)所指，顯有誤會。(二)、原判決係依憑丙○○
於警詢時所陳其係委託友人劉崑霖出面承租車號4562─NQ號自小
客車，且僅租用一天等語，與卷附本件出還車日報表記載內容相
符合，據謂本件乙○○、丙○○僅租車一日。乙○○、丙○○上
訴意旨(一)指原判決僅憑本件出還車日報表所載租車、還車時間，
據以推測其等僅租車一日云云，與卷內資料不相符合，顯非依據
卷內資料執為指摘。(三)、原判決已依卷內資料，詳敘上訴人等彼
此間如何之有共同運輸愷他命至台北交付予綽號「阿家」之犯意
聯絡，並說明甲○○於警詢中所供乙○○、丙○○均不知伊搭車
係為攜帶愷他命前往台北，及甲○○於第一審所陳乙○○、丙○
○係迨至伊上車後，始知伊攜帶愷他命云云，均不足採信之理由
。又依卷附行動電話監聽譯文所載，丙○○所持用之門號000000
0000號行動電話於九十六年六月六日二十時許及同日二十一時許
，亦即原判決認定之乙○○、丙○○駕駛車號4562─NQ號自小客
車，至高雄市○○區○○街接甲○○上車，及甲○○攜帶內裝放
有愷他命之手提袋及背包，與乙○○、丙○○一同駕乘前開自小
客車，自高雄市鼓山區○○○○街其住處樓下北上時，均無對外
通話紀錄。則原判決理由內縱未就甲○○於偵查及原審時所供伊
與乙○○、丙○○並未共謀運輸愷他命，丙○○亦不知伊欲攜帶
愷他命至台北，及丙○○於前開甲○○上車時有無因撥打行動電
話，致無法注意甲○○之言行等情，說明不予採納之理由，雖稍
欠周延，但顯然於判決結果無影響，依刑事訴訟法第三百八十條
規定，亦不得資為提起第三審上訴之理由。至於甲○○上訴意旨
(二)，請求從輕量刑云云，並非以原判決違背法令執為指摘，亦非
適法之第三審上訴理由。綜上所述，本件上訴人等之上訴意旨所
指，均與法律規定得為第三審上訴理由之違法情形不相適合，其
等上訴違背法律上之程式，應予駁回。
據上論結，應依刑事訴訟法第三百九十五條前段，判決如主文。
中    華    民    國  九十七  年    九    月   十一   日
                      最高法院刑事第七庭
                          審判長法官  謝  俊  雄
                                法官  陳  世  雄
                                法官  魏  新  和
                                法官  吳  信  銘
                                法官  林  茂  雄
      本件正本證明與原本無異
                                      書  記  官
中    華    民    國  九十七  年    九    月   十六   日
                                                      Ｑ


司法院資訊處製作；財團法人民間司法改革基金會備份。
